臺灣高等法院刑事判決　　　　　　　　95年度上易字第2134號
上　訴　人　臺灣宜蘭地方法院檢察署檢察官
被　　　告　甲○○
上列上訴人因被告違反電子遊戲場業管理條例等案件，不服臺灣
宜蘭地方法院95年度簡上字第44號，中華民國95年9月19日第一
審判決（聲請簡易判決處刑案號：臺灣宜蘭地方法院檢察署95年
度偵字第1237號），提起上訴，本院判決如下：
    主  文
上訴駁回。
    理  由
一、本案經本院審理結果，認第一審判決對被告甲○○為無罪之
    諭知，核無不當，應予維持，並引用第一審判決書記載之證
    據及理由（如附件）。
二、檢察官上訴意旨略以：原簡易判決以「如被告僅係供其個人
    與女友玩樂，何以扣案之賭資高達四千二百元，顯與常情不
    符」之理由，駁斥被告所辯「擺設電動玩具係供自己與女友
    玩樂，並未提供他人賭博」等語，實屬符合經驗法則。又若
    告係供自己玩樂所用，大可將所投入之十元硬幣取出重複使
    用，何需一再將合計高達四千二百元之十硬幣投入機台內？
    此更與事理有悖。再者，被告雖於原審辯稱「投入十元硬幣
    至機台除為娛樂外，尚有儲蓄之功能」等語，為被告若有儲
    蓄之意，大可將十元硬幣存入其他容器中，何須花費二千元
    購買機台用以儲蓄？是以被告上開所辯，實屬臨訟杜撰之詞
    等語。
三、按檢察官就被告犯罪事實，應負舉證責任，並指出證明之方
    法。刑事訴訟法第一百六十一條第一項定有明文。因此，檢
    察官對於起訴之犯罪事實，應負提出證據及說服之實質舉證
    責任，倘其所提出之證據，不足為被告有罪之積極證明，或
    其闡明之證明方法，無從說服法官以形成被告有罪之心證，
    基於無罪推定之原則，自應諭知被告無罪之判決。經查：(1)
    「本條例所稱電子遊戲場業，指設置電子遊戲機供不特定人
    益智娛樂之營利事業。」，電子遊戲場業管理條例第三條定
    有明文。本件被告擺設「豹中豹第二代」電子遊戲機之場所
    即宜蘭縣大同鄉寒溪村新光巷四十三號並非營業場所，該處
    與隔鄰之雜貨店係各自獨立各有大門出入，僅二屋中間有側
    們相通，又被告僅係將該處供固定之鄰居打麻將使用，並無
    不特定之外人出入，且本件警方前往查獲時現場並無賭客或
    其他人員在場，該電子遊戲機亦未打開螢幕等情，業據證人
    即前往取締時宜蘭縣警察局三星分局寒溪派出所主管乙○○
    到庭證述屬實（本院卷第四十頁反面至第四十一頁反面），
    並有乙○○繪製之現場圖、及臨檢紀錄表、現場照片可稽（
    警卷第九、第十四至十七頁），由此可見該處並非公眾或不
    特定多數人得出入之營業場所，亦不能證明被告有經營電子
    遊戲場業藉以從事營利之行為，自與電子遊戲場業管理條例
    第二十二條之罪之構成要件不相適合。(2)刑法第二百六十六
    條第一項之賭博罪，以在公共場所或公眾得出入之場所賭博
    財物為成立意見。被告陳設上開電子遊戲機之場所並非公共
    場所或公眾得出入之場所，已如前述，即使有賭博行為，亦
    與刑法第二百六十六條第一項賭博罪之要件不符。次按刑法
    所稱之賭博，係指以偶然之事實成就與否，決定財物輸贏之
    射倖行為，故雖有以偶然事實之成就與否決定輸贏之行為（
    如體育競賽、撲克牌遊戲、電動玩具遊戲等），如並非以此
    決定財物得喪變更之輸贏，即與刑法之賭博罪無涉。本件並
    無任何足以證明被告有利用該電子遊戲機與不特定人以投幣
    賭玩決定財物得喪變更輸贏之賭博行為，檢察官亦未能舉證
    證明被告有賭博犯行，而該遊戲機內之硬幣與被告是否有假
    借該遊戲機從事賭博犯行之待證事實並無必然之關聯性，本
    件亦顯然無法證明被告有賭博犯行。(3)綜上所述，本件上訴
    意旨徒憑擬制猜測方法指摘原判決不當，為無理由，應予駁
    回。
四、被告於審判期日報到後，未受許可而退庭，爰不待其陳述逕
    行判決。
據上論結，應依刑事訴訟法第三百七十三條、第三百六十八條、
第三百六十四條、第三百零五條後段，判決如主文。
本案經檢察官羅榮乾到庭執行職務。
中　　華　　民　　國　　96　　年　　1 　　月　　26　　日
　　　　　　　　　刑事第十九庭  審判長法　官　宋　祺
　　　　　　　　　　　　　　　　　　  法　官  陳憲裕
　　　　　　　　　　　　　　　　　　  法　官  黃俊明
以上正本證明與原本無異。
不得上訴。
                                      書記官　王韻雅
中　　華　　民　　國　　96　　年　　1 　　月　　26　　日
